Minutes et répertoires du notaire Félix LAIR, 3 avril 1637 - 16 janvier 1646 (étude XII)
Archives nationales
- Minutes de Félix LAIR, 1637 - 30 juin 1646; MC/ET/XII/67 - MC/ET/XII/84
  - Minutes. 1642, juillet - décembre, juillet - décembre 1642; MC/ET/XII/76
    - LORRAINE (Henry de) marquis de Moy § Rente, 14 avril 1643; MC/ET/XII/76
      Lorraine, Henry de
    - MOY (marquis de. ..) LORRAINE (Henry de) § Rente, 14 avril 1643; MC/ET/XII/76
    - MITHOUART (F/oise/) fille majeure § Rente, 14 avril 1643; MC/ET/XII/76
      Mithouart, F/oise/
    - MOY (marquis de. ..) LORRAINE (Henry de) § Procuration; Quittance, 22 avril 1643 - 23 avril 1643; MC/ET/XII/76
      procuration; quittance; Lorraine, Henry de
    - ESCUYER PRATLONG (J. B/te/) § Reçu pour remb/ment/ de frais d'habillement, d'armement, etc..., 23 avril 1643; MC/ET/XII/76
      Pratlong, J. B/te/
    - PRATLONG (J. B/te/), escuyer § Reçu pour remboursement de frais, d'élargissement de prison de chirurgien, d'habillement, d'armement etc., 23 avril 1643; MC/ET/XII/76
    - LORRAINE (Henry de) marquis de Moy § Procuration; Quittance, 22 Avril 1643., 23 avril 1643; MC/ET/XII/76
    - BOURSIER (Jacques) marchand orfèvre § Apprentissage, 1er mai 1643; MC/ET/XII/76
      contrat d'apprentissage; Boursier, Jacques
    - ORFÈVRE BODEAU Adrien § apprentissage, 1er mai 1643; MC/ET/XII/76
      contrat d'apprentissage; Bodeau, Adrien
    - BODEAU (Adrien), marchand orfèvre § Apprentissage, 1er mai 1643; MC/ET/XII/76
    - GUÉNÉGAUD (Gabriel de), seigneur de Plessis Belleville § Quittance, 10 juin 1643; MC/ET/XII/76
      quittance; Guénégaud, Gabriel de
    - Inventaire après décès de Louis Picart, maître vitrier, demeurant en l'île Notre-Dame., 12 juin 1643; MC/ET/XII/76
      inventaire après décès; Notre-Dame (île); Picart, Louis; vitrier
    - LE PICARD (Louis) maître vitrier § Inventaire après décès de .., dressé à la requête de sa veuve, Marie CLOPIN, grande rue Saint-Louis, en l'île Notre-Dame, 12 juin 1643; MC/ET/XII/76
      inventaire; Le Picard, Louis
    - ORFÈVRE BAUDEAU Adrien § quittance, 6 février 1649; MC/ET/XII/76
    - ORFÈVRE TACONNET Nicolas § vente, 13 avril 1649; MC/ET/XII/76
    - ORFEVRE BOURSIER Jacques § apprentissage, 1er mai 1649; MC/ET/XII/76
  - Minutes. 1643, janvier - juin, janvier - juin 1643; MC/ET/XII/77
    - Quittance par François Vian, hautbois ordinaire du roi, demeurant rue Neuve Saint-Merri, agissant comme tuteur de ses enfants, et par François Vian, son fils, procureur au Châtelet de Melun, et Mathurine Pachau, sa femme, et par Urbain Jolly, receveur payeur des rentes assignées sur les gabelles, à René Harenger, avocat en parlement, de la somme de 2.445 livres tournois, pour payement d'arrérages et rachat du principal d'une rente de 150 livres tournois., 22 janvier 1643; MC/ET/XII/77
      Documents du Minutier central concernant l'histoire de la musique (1600-1650), par Madeleine Jurgens, tome II [études XI à XX, 1900 actes], Paris, Archives nationales, 1974, p. 266 (instrument de recherche imprimé dématérialisé, certaines notices sont plus détaillées dans la version intégrale accessible en ligne par la rubrique 'Autres instruments de recherche', voir contexte dans le Plan d’orientation général - Notaires de Paris, guides thématiques du Minutier).
    - Quittance par André de Pajot, sieur de Plouys, conseiller du roi en ses conseils et premier président en sa cour des monnaies, demeurant en la Grand-Rue de l'île Notre-Dame, à François Vian, agissant comme tuteur d'Anne et Françoise, ses filles, et à François Vian, procureur au Châtelet de Melun, agissant en son nom et pour Jean Vian, son frère, de 367 livres pour payement d'arrérages et rachat d'une rente de 30 livres., 22 janvier 1643; MC/ET/XII/77
    - Quittance par Louis Jouart, marchand, bourgeois de Paris, demeurant rue de la Mortellerie, à François Vian, de 337 livres 10 sols, pour rachat et amortissement de 18 livres 15 sols de rente., 23 janvier 1643; MC/ET/XII/77
    - Transport par François Vian à François Vian, son fils, procureur au Châtelet de Melun, de 12 livres 5 sols de rente moyennant 282 livres tournois., 29 avril 1643; MC/ET/XII/77
    - GRAVEUR en taille douce JOILIN (Jean) § vente de rente, 15 juillet 1643; MC/ET/XII/77
      acte de vente; Joilin, Jean
    - GARNIER (Jeanne) § Inventaire après décès de Jeanne GARNIER, dressé à la requête de son mari, Michel CAMUS, maître tailleur d'habits, Rue Champfleury, 17 août 1643; MC/ET/XII/77
      inventaire; Garnier, Jeanne
    - LE MAISTRE (Nicolas), docteur prédicateur du Roy. § Bail à loyer., 8 septembre 1643; MC/ET/XII/77
      bail; Le Maistre, Nicolas
    - GUÉRIN (Gilles) sculpteur du R., 30 novembre 1643 - 7 décembre 1643; MC/ET/XII/77
      Guérin, Gilles
    - SCULPTEUR (du R) GUERIN (Gilles), 30 novembre 1643 - 7 décembre 1643; MC/ET/XII/77
      Guerin, Gilles
    - PONTHERON (Pierre) peintre ord du R., 30 décembre 1643; MC/ET/XII/77
  - Minutes. 1643, juillet - décembre, juillet - décembre 1643; MC/ET/XII/78
    - Association de deux joueurs d'instruments jusqu'à la fin de la foire Saint-Germain., 5 juillet 1643; MC/ET/XII/78
      'Furent presens en leurs personnes Charles Leblanc, joueur de figures artificielles, et Jean Louvet, aussy joueur de figures artificielles, demeurans à Paris, rue Sainct-Martin, parroisse Sainct-Nicolas-des-Champs, lesquelz ont volontairement recogneu et confessé soy estre associez et associent dès ce jourd'huy jusques au dernier jour de la foire Sainct-Germain prochaine que l'on comptera mil six cent quarente-quatre, au gain et perte qu'il plaira à Dieu leur envoyer au faict de leur exercice. Et pour ce faire, promectent respectivement contribuer par moictyé aux fraiz qu'il conviendra faire tant aux figures artificielles que logement pour la representation et pour leur demeure et lieux où il conviendra se transporter, et generallement toute despence necessaire à cet effect jusques audict jour, dont ilz compteront ensemblement par chacun jour, sans qu'aucun d'eulx se puisse desister et deppartir de la presente societté soubz quelque pretexte que ce soit à peyne de soixante livres tournoiz qui tournera en pure perte à celuy qui s'en desistera, à quoy il pourra estre contrainct avant la dissolution de ladicte societté. Car ainsy etc. Promectant etc, obligeant chacun en droict soy etc, renonceant etc.
      Faict et passé à Paris ès estudes des notaires soubzsignez, le cinquiesme jour de juillet après midy l'an mil six cent quarente et trois et a ledict Louvet declaré ne scavoir escrire ne signer et ledict Leblanc a signé ces presentes subjectes au sel.
      Charle BLANC DUPUYS (notaire) LAIR (notaire)
      Documents du Minutier central concernant l'histoire de la musique (1600-1650), par Madeleine Jurgens, tome II [études XI à XX, 1900 actes], Paris, Archives nationales, 1974, p. 409 (instrument de recherche imprimé dématérialisé, certaines notices sont plus détaillées dans la version intégrale accessible en ligne par la rubrique 'Autres instruments de recherche', voir contexte dans le Plan d’orientation général - Notaires de Paris, guides thématiques du Minutier).
    - Bail par Vincente Cocquille, veuve d'Edme Menisier, marchand fripier, pour une année, à Nicolas Poirier et Guy La Bille, joueurs d'instruments artificiels, demeurant sur le pont Marie, d'une salle basse, sise sur ce pont, dépendant d'une échoppe où demeure ladite Cocquille, moyennant 240 livres de loyer annuel., 10 juillet 1643; MC/ET/XII/78
      Documents du Minutier central concernant l'histoire de la musique (1600-1650), par Madeleine Jurgens, tome II [études XI à XX, 1900 actes], Paris, Archives nationales, 1974, p. 625 (instrument de recherche imprimé dématérialisé, certaines notices sont plus détaillées dans la version intégrale accessible en ligne par la rubrique 'Autres instruments de recherche', voir contexte dans le Plan d’orientation général - Notaires de Paris, guides thématiques du Minutier).
    - Nomination d'arbitres par François Vian, hautbois du roi, en son nom et comme tuteur des enfants nés de son mariage avec Claude Legendre, Jean Vian, huissier, demeurant à Brie-Comte-Robert, et Anne Vian, fille majeure, logée rue des Nonnaindières, d'une part, et par Claude Raguenet, laboureur à Fontene, paroisse de Sougniolle, Guillaume de La Chartre, marchand à Mandres, et Antoine Deschamps, sergent royal à Coubert, époux d'Antoinette et Elisabeth Raguenet, logés rue Saint-Antoine, à la Couronne, d'autre part, pour régler plusieurs différends pendant entre les parties., 15 juillet 1643; MC/ET/XII/78
    - Constitution par Hugues Gomier, marchand de vins, et sa femme, Anne Bogert [énoncée plus tard Baugard, cf. no1135], à Catherine de Montcornet [ne sait ni écrire ni signer], femme séparée de biens de Jean Joislin, graveur en taille-douce, tous demeurant Grande-Rue-Mouffetard, d'une rente de 150 l., au principal de 2 700 l., 15 juillet 1643; MC/ET/XII/78
      Documents du Minutier central concernant les peintres, sculpteurs et graveurs au XVIIe siècle (1600-1650), par Marie-Antoinette Fleury et Martine Constans, tome II [études XI à XX, 2445 actes], Paris, Archives nationales, 2010, notice n°1132 (instrument de recherche imprimé dématérialisé, certaines notices sont plus détaillées dans la version intégrale accessible en ligne par la rubrique 'Autres instruments de recherche', voir contexte dans le Plan d’orientation général - Notaires de Paris, guides thématiques du Minutier).
    - Bail pour 4 ans par Marie Guéret, veuve de Nicolas Pontheron, peintre ordinaire du roi, demeurant rue de la Verrerie, à Michel Du Tillet, marchand orfèvre, de la maison où il demeure rue Saint-Louis en l'île Notre-Dame, au loyer annuel de 550 l., 18 août 1643; MC/ET/XII/78
      Documents du Minutier central concernant les peintres, sculpteurs et graveurs au XVIIe siècle (1600-1650), par Marie-Antoinette Fleury et Martine Constans, tome II [études XI à XX, 2445 actes], Paris, Archives nationales, 2010, notice n°1809 (instrument de recherche imprimé dématérialisé, certaines notices sont plus détaillées dans la version intégrale accessible en ligne par la rubrique 'Autres instruments de recherche', voir contexte dans le Plan d’orientation général - Notaires de Paris, guides thématiques du Minutier).
    - Association de quatre joueurs d'instruments pour deux ans., 3 septembre 1643; MC/ET/XII/78
      'Furent presens en leurs personnes Nicolas Pied d'argent, Jean Buron, sieur du Breuil, Nicolas de La Voisiere, Pierre Cuillereau, tous maistres joueurs d'instruments à Paris, y demeurant, scavoir ledict Pied-d'argent rue Sainct-Jacques, parroisse Sainct-Benoist, ledict Buron, isle Nostre-Dame, parroisse Sainct-Louis, de La Voisiere rue de la Verrerie, parroisse Sainct-Jean-en-Greve et ledict Cuillereau sur le rampart Saint-Victor, parroisse Saint-Estienne-du-Mont lesquelz ont faict et accordé entre eux ce qui ensuit.
      Assavoir que chacun d'eulx a promis et promet de jouer ensemblement de l'instrument cy-après declaré, scavoir ledict Pied d'argent du dessus de violon, ledict Buron de la basse de violon, de La Voisiere de la taille de violon et ledict Cuillereau des haultes contres de violon, à l'effect de quoy ils se sont ensemblement associez et associent tant au gain qu'ils esperent faire qu'à la perte et autres fraiz et despens qu'il leur conviendra faire, et ce, pendant deux ans.
      Et se trouveront ensemblement tous lesdictz associez chacun jour de jeudy de chacune sepmaine depuis deux heures après midy jusques à trois heures ensuivant pour et à compter pendant les courts jours et au regard des jours d'esté ils promettent se trouver à trois heures après-midy jusques à quatre heures, et ce ès maisons desdictz associez l'un après l'autre, à commencer dans la maison dudict du Breuil jeudy prochain l'espace de quatre sepmaines qui sont quatre jeudis ensuivans et consecutifs.
      Et où il se trouveroit que aucuns desdicts associez fussent deffaillants de se trouver à chacune de leurs dictes maisons après l'heure cy-dessus passée, ils seront tenus paier à ceux qui s'y seront trouvez seize solz tournois et ce pour chacune fois qu'ils manqueront à se trouver esdictes maisons.
      Et a esté accordé que aucuns desdicts associez ne pourra anticiper sur aucune partie de ses compagnons sy ce n'est pour le profit desdicts associez et où aucuns d'eux iroient au contraire payeront trente solz.
      Et où il arriveroit qu'aucun d'eux fraudast aucuns de ses compagnons pendant le temps de la presente societé payera douze livres tournois pour la premiere fois qu'il aura faict ladicte fraude et vingt-quatre livres tournois pour la seconde fois en cas qu'il face aussy ladicte fraude, mesmes sera mis hors de leur societé.
      Et, en cas qu'aucun desdictz associez voulust se departir de la presente societé que tous ensemble n'en soient d'accord et l'un d'eux seul les empeschant, et où il arriveroit que aucun d'eux vint à sortir et se departir de ladicte societé sans leurs consentement general. en ce cas il payera ausdictz associez la somme de soixante livres.
      Arrivant qu'aucun d'eux manque à se trouver èsdictes maisons pour jouer aux serenades et aubades et autres occasions après que l'on l'en eust adverty d'heure auparavant payera trente solz pour la premiere aubade et dix solz pour la seconde; qui ne se trouvera à l'assiette de table des nopces, festins et autres assemblées, estant adverty comme dessus, payera seize solz tournois et sy les premiers branles sont dancez paiera celuy ou ceux qui ne s'y seront point trouvez vingt solz tournoiz, et sy aucuns desdicts associez refuse à jouer lorsqu'il sera par eux appellé ne partagera point à l'occasion où ils seront et paiera trois livres d'amende pourveu qu'il n'y ait quelques causes legitimes, Cas advenant que trois desdictz associez viennent à jouer ensemble où ils adviseront ils seront tenus de rapporter ce qu'ils auront gaigné ausdictz associez pour estre par eulx esgallement par tagé et aussy pendant le temps qu'ils auront esté employez à jouer trois ensemble comme dessus les autres seront tenus de rapporter ce que chacun d'eux seul pourra gaigner pour aussy le partager esgallement, lequel gain sera par eux apporté ausdict associez le jeudy suivant après qu'ils auront esté employez à jouer sinon feront apparoir le jeudy ensuivant de leurs diligences.
      Et encores en cas que sy quelq'un d'eux vient à estre malade, que Dieu ne plaise, audict cas il ne laissera pas d'avoir sa part au gain qu'ils auront faict.
      Aucun desdictz associez ne pourra aller aux champs pour jouer sans le faire scavoir à leurs autres associez (...) Car ainsy etc, promectans etc, obligeants etc, chacun en droict soy, renonceans, etc.
      Faict et passé à Paris ès estudes l'an mil six cent quarente-trois, le troisiesme jour de septembre, après midy, et ont signé adverty du scel.
      PIED'ARGENT BURON DE LA VOIZIER Pierre CUILLEREAU GUILLARD (notaire) LAIR (notaire).
      'Lesdicts Buron et Cuillereau soy disant avoir charge, faisans et portans fort desdicts Pied d'argent et de La Voisiere par lesquels ils promettent faire rattifier ces presentes quand requis en seront, declarent (...) Car ainsy, promectant etc, obligeant chacun en droict soy, renonceant etc.
      Faict et passé ès estudes des notaires soubzsignez le dixiesme jour de decembre, après midy, l'an mil six cent quarante et trois, et ont signé:
      BURON Pierre CUILLEREAU Jean LEVASSEUR PECOURT HUART (notaire) LAIR (notaire).
      'Aujourd'huy est comparu par devant les notaires garde-notes du roy nostre sire en son Chastelet de Paris soubzsignez ledict de La Voisiere, sus-nommé, demeurant à Paris, rue Maubué, parroisse Sainct-Nicolas-des-Champs, lequel après lecture à luy faict par l'un des notaires soubzsignez, l'autre present, de l'association desdictz Jean Levasseur et Louys Pecourt en ladicte compagnie, qu'il a dict bien entendre, volontairement a recogneu et confessé avoir icelle societté, loué, ratifié, confirmé et approuvé, eu et a pour agreable et a promis l'entretenir de poinct en poinct selon sa forme et teneur. Promectant etc, obligeant etc, renonceant etc.
      Faict et passé à Paris ès estudes des notaires soubzsignez le vingtiesme mars, après midy, l'an sil six cent quarente et quatre, et a signé, adverty du scel.
      DE LA VOIZIER DUPUYS (notaire) LAIR
      Documents du Minutier central concernant l'histoire de la musique (1600-1650), par Madeleine Jurgens, tome II [études XI à XX, 1900 actes], Paris, Archives nationales, 1974, p. 410. Toutes les notices ont été extraites de l'instrument de recherche imprimé accessible en ligne par la rubrique 'Autres instruments de recherche'.voir contexte dans le Plan d’orientation général - Notaires de Paris, guides thématiques du Minutier).
    - Accord entre Antoine de Vaux, dit Capitan, marchand vendeur de médailles, demeurant rue de la Mortellerie, et Jeanne Bafort, sa femme, d'une part, et Guy La Bille, joueur de figures artificielles, et Judith Le Gendre, demeurant même rue, d'autre part, mettant fin au différend résultant d'injures scandaleuses proférées par les uns envers les autres. De Vaux et sa femme promettent de ne plus faire le débit de leurs médailles devant la porte de la loge dudit La Bille, au coin du pont allant vers l'arche Beaufils, et lui verse 30 deniers pour frais de procédure., 12 octobre 1643; MC/ET/XII/78
      Documents du Minutier central concernant l'histoire de la musique (1600-1650), par Madeleine Jurgens, tome II [études XI à XX, 1900 actes], Paris, Archives nationales, 1974, p. 653 (instrument de recherche imprimé dématérialisé, certaines notices sont plus détaillées dans la version intégrale accessible en ligne par la rubrique 'Autres instruments de recherche', voir contexte dans le Plan d’orientation général - Notaires de Paris, guides thématiques du Minutier).
    - Ratification par Anne Vian, fille majeure, au service de M. Pena sur le quai de la Tournelle, héritière de Claude Legendre, sa mère, veuve de François Vian, hautbois ordinaire du roi, et de Catherine Raguenet, sa tante, d'une vente faite par Jean Vian, son frère, huissier, demeurant à Brie-Comte-Robert, agissant comme son procureur, à François Vian, son autre frère, procureur au Châtelet de Melun, de 40 livres 17 sols et 4 poules de rente moyennant 800 livres., 30 décembre 1643; MC/ET/XII/78
  - Minutes. 1644, janvier - juin, janvier - juin 1644; MC/ET/XII/79
    - ARCHITECTE ordianire du Roi LEVAU (Louis) § bail, 11 décembre 1641; MC/ET/XII/79
      bail; Levau, Louis
    - Quittance par Perrette Gaignepain, veuve de Claude Boudin, maître boulanger, en son nom et comme tutrice de Jean, son fils, par Toussaint Picart, joueur d'instruments, et Marie Boudin, sa femme, et par Gabrielle Boudin, fille majeure, toutes deux filles du premier mariage de Claude Boudin avec Jeanne de Rome, demeurant rue des Boucheries, paroisse Saint-Sulpice, à Julien Sevin, marchand mercier, de la somme de 81 livres 10 sols., 11 janvier 1644; MC/ET/XII/79
      Documents du Minutier central concernant l'histoire de la musique (1600-1650), par Madeleine Jurgens, tome II [études XI à XX, 1900 actes], Paris, Archives nationales, 1974, p. 621 (instrument de recherche imprimé dématérialisé, certaines notices sont plus détaillées dans la version intégrale accessible en ligne par la rubrique 'Autres instruments de recherche', voir contexte dans le Plan d’orientation général - Notaires de Paris, guides thématiques du Minutier).
    - Association d'un joueur de figures artificielles et d'un danseur de corde pour six mois., 11 mars 1644; MC/ET/XII/79
      ' Furent presens en leurs personnes Anthoine de Vaulx, vendeur de mesdalles et joueur de figures artificielles, demeurant à Paris, rue de la Mortellerye, parroisse Sainct-Paul, et Jacques Fernier danseur de cordes, demeurant à Dormans sur la riviere de Marne, estant de present logé à Sainct-Germain-des-Prez lez Paris, rue des Boucheryes, lesquelz se sont volontairement associé et associent ensemblement, scavoir ledict de Vaux pour les deux tiers et ledict Fernier pour l'autre tiers, du lendemain de la feste de Pasques prochain venant jusques et pendant six mois ensuivans au faict tant de la vente de medailles, jeu de figures artificielles, dancer sur la corde et autres artifices, inventions et subtilitez, pourquoy faire sera par eulx contribué, scavoir par ledict de Vaux pour ses deux tiers et par ledict Fernier pour son tiers à la despens qu'il conviendra faire et sera aussy le guain partagé à proportion. De l'effect de laquelle presente sossieté ilz conteront journellement à peine au contrevenant de trente livres de perte et peine commises au proffict de celuy qui executera ces presentes sans observer aulcune formalité de justice. Car ainsy etc, promectant etc, obligeant etc, renonceant etc.
      Faict et passé à Paris, ès estudes des notaires soubzsignez, le unziesme jour de mars après midy l'an mil six cens quarente et quatre; ledict Fernier a signé et ledict de Vaux a declaré ne scavoir escrire ne signer advertiz du scel.
      Jacques FERNIER DUPUYS (notaire) LAIR (notaire)
      Documents du Minutier central concernant l'histoire de la musique (1600-1650), par Madeleine Jurgens, tome II [études XI à XX, 1900 actes], Paris, Archives nationales, 1974, p. 414 (instrument de recherche imprimé dématérialisé, certaines notices sont plus détaillées dans la version intégrale accessible en ligne par la rubrique 'Autres instruments de recherche', voir contexte dans le Plan d’orientation général - Notaires de Paris, guides thématiques du Minutier).
    - Déclaration des dettes actives de Henri Javelle, marchand chapelier, demeurant rue de la Haute-Vannerie. Parmi le dettes figurent .-fol. 2, ' Plus, par le sieur de [Petijean dit La Rocque] La Roque [Renaud], comédien de la trouppe du Marais, la somme de 27 livres 10 sols '.-fol. 3v°, ' Plus, par le sieur Béjard [Béjart, Joseph II], comédien de la trouppe du faubourg Sainct-Germain, la somme de 8 livres 5 sols. Plus, par ung autre comédien de ladicte trouppe, de prix faict [...] 4 livres 10 sols. ', 8 juin 1644; MC/ET/XII/79
      Henri Javelle, âgé alors de 25 ans, était fils de défunt Charles Javelle, marchand chapelier (MC/ET/ XXXV, 243), inventaire après décès de Marguerite Mouchet, veuve de Charles Javelle, 8 mars 1636, obligé de quitter Paris pendant quinze jours, il passe la présente déclaration pour éviter que son absence ne le mène à la faillite.
      Documents du Minutier central des notaires de Paris, Le théâtre professionnel à Paris, 1600-1649, étude par Alan Howe, documents analysés par Madeleine Jurgens et Alan Howe [457 actes], transcriptions par Andrée Chauleur et Pierre-Yves Louis, Paris, Archives nationales, 2000, notice n° 385 (instrument de recherche imprimé dématérialisé dont la version intégrale est accessible en ligne par la rubrique 'Autres instruments de recherche', voir contexte dans le Plan d’orientation général - Notaires de Paris, guides thématiques du Minutier).
      Date de révision: 2004
      Date de création de la notice: 2003
      Documents du Minutier central des notaires de Paris, Le théâtre professionnel à Paris, 1600-1649, étude par Alan Howe, documents analysés par Madeleine Jurgens et Alan Howe, transcriptions par Andrée Chauleur et Pierre-Yves Louis, Paris, Archives nationales, 2000, XVI-455 p.
      déclaration; obligation; Vannerie (rue de la); Javelle, Henri; Petitjean dit La Rocque, Renaud; Béjart, Joseph II; Javelle, Charles; Mouchet, Marguerite; commerçant; fabricant d'accessoires vestimentaires; acteur
    - Obligation par Jean Denis, maître facteur d'instruments de musique, demeurant rue Saint-Denis, paroisse Saint-Jacques-de-la-Boucherie, à Jacques Champion, écuyer, sieur de Chambonnières, gentilhomme ordinaire de la chambre du roi, de 400 livres payables à volonté., 16 juin 1644 - 22 février 1645; MC/ET/XII/79